臺灣桃園地方法院刑事裁定
110年度金重訴字第4號
公  訴  人  臺灣桃園地方檢察署檢察官
被      告  張益祥



選任辯護人  倪子修律師
            陳祈嘉律師
上列被告因違反貪污治罪條例等案件，經檢察官提起公訴（110
年度偵字第25736、26014號），本院裁定如下：
    主  文
張益祥自民國一百十一年七月一日起延長羈押貳月。
    理  由
一、被告張益祥前因違反貪污治罪條例等案件，經本院訊問後，
    其辯稱不知悉該等愷他命係法務部調查局航業調查處基隆調
    查站（下稱航基站）之扣案毒品，否認涉有貪污治罪條例第
    6條第1項第3款之罪嫌。然其涉犯貪污治罪條例第6條第1項
    第3款之侵占職務上持有之非公用私有財物罪嫌部分，業經
    證人即共同被告徐宿良證述明確，且其所涉犯109年1月15日
    修正前毒品危害防制條例第4條第3項之販賣第三級毒品罪嫌
    部分，亦經證人即共同被告徐宿良、蕭煜弘、王念慈、陳信
    州證述明確，是其涉犯該等罪嫌重大，所犯均為最輕本刑為
    5年以上有期徒刑之罪，被告所犯係重罪，本於逃避刑責之
    人性，認其有逃亡之虞。又被告坦承以醋酸鈉充作愷他命，
    與共同被告徐宿良共同將航基站扣案愷他命調包，而將扣案
    真正之愷他命販賣予外界之人，惟依共同被告徐宿良所陳稱
    其自航基站調包出來之毒品數量龐大，此亦有該等毒品案件
    扣案毒品之鑑定書、檢察官勘驗混有醋酸鈉之「假毒品」勘
    驗筆錄及相關鑑定書在卷可憑，被告卻表示該等毒品均由其
    販賣予一名購毒者蕭煜弘，實與常理不合，此部分認有勾串
    證人即共同被告蕭煜弘之虞。況被告於偵查中經拘提到案之
    前，曾和共同被告徐宿良、李翠萍之辯護人聯繫，是足認其
    有勾串共犯徐宿良、李翠萍之虞，非予羈押顯難進行審判，
    有羈押之原因及必要，依刑事訴訟法第101條第1項第1、2、
    3款之規定，自民國110年7月30日起羈押並禁止接見通信在
    案，復自110年10月30日起第1次延長羈押2月並禁止接見通
    信，又自110年12月30日起第2次延長羈押2月並自即日起解
    除禁止接見通信，自111年3月1日起第3次延長羈押2月，而
    自111年5月1日起第4次延長羈押2月。
二、（一）本院因羈押期間即將屆滿，於111年6月23日訊問被告
    ，被告否認有何洗錢犯行，惟坦承其涉有貪污治罪條例第6
    條第1項第3款之侵占職務上持有之非公用私有財物、109年1
    月15日修正前毒品危害防制條例第4條第3項之販賣第三級毒
    品犯行。且其坦承涉犯貪污治罪條例第6條第1項第3款之侵
    占職務上持有之非公用私有財物、109年1月15日修正前毒品
    危害防制條例第4條第3項之販賣第三級毒品等犯行部分，核
    與共同被告徐宿良、蕭煜弘、王念慈及陳信州於調查官調查
    時及偵訊中之供述相符，並有遭共同被告徐宿良侵占自法務
    部調查局航業調查處基隆調查站（下稱航基站）取出之李建
    濃、高振殷毒品案鑑定書、被告及共同被告王念慈之手機畫
    面翻拍照片在卷可證，而被告以醋酸鈉充作扣案毒品愷他命
    ，亦有檢察官勘驗筆錄及鑑定報告可參，是被告涉犯貪污治
    罪條例第6條第1項第3款之侵占職務上持有之非公用私有財
    物、109年1月15日修正前毒品危害防制條例第4條第3項之販
    賣第三級毒品等罪嫌重大。（二）被告所涉犯貪污治罪條例
    第6條第1項第3款之侵占職務上持有之非公用私有財物、109
    年1月15日修正前毒品危害防制條例第4條第3項之販賣第三
    級毒品等罪嫌重大，均屬最輕法定本刑5年以上有期徒刑之
    重罪，且所侵占及販賣之愷他命數量龐大，犯罪所得金額亦
    鉅，依趨吉避凶、躲避重刑處罰之人性，客觀上有相當理由
    足認被告有畏罪逃亡，規避審判程序之高度可能，有逃亡之
    虞。（三）雖辯護人以被告已坦承主要犯行，且被告名下財
    產已全數扣押，其無逃亡之能力或逃亡之虞，而認已無羈押
    之必要。惟被告涉犯前開重罪，可以預期將受重刑之宣判，
    其為規避刑罰之執行而妨害審判程序進行之可能性增加，有
    相當理由足認被告為規避重罪刑罰而有逃亡之虞，本院審酌
    上情，併考量犯罪情節、被害法益、對國家社會秩序之危害
    、刑事司法追訴權之有效行使及對被告人身自由拘束之不利
    益、防禦權行使限制之程度後，為確保審判程序之順利進行
    ，認對被告羈押係適當、必要，且合乎比例原則，是認刑事
    訴訟法第101條第1項第1、3款之羈押原因仍繼續存在，且無
    從以命具保、責付或限制住居等方式替代，而有羈押之必要
    ，被告之羈押期間應自111年7月1日起延長2月。
三、依刑事訴訟法第108條第1項、第2項，裁定如主文。
中　　華　　民　　國　　111 　年　　6 　　月　　23　　日
                  刑事第十三庭審判長法  官  潘怡華
                                    法  官  簡方毅
                                    法　官　王兆琳
以上正本證明與原本無異。
如不服本裁定，應於裁定送達後5日內，向本院提出抗告狀。
                                    書記官　鄭哲霖
中　　華　　民　　國　　111 　年　　6 　　月　　23　　日